【裁判字號】    90,易,179
【裁判日期】    900607
【裁判案由】    違反毒品危害防制條例
【裁判全文】
臺灣基隆地方法院刑事判決                            九十年度易字第一七九號
    公  訴  人  臺灣基隆地方法院檢察署檢察官
    被      告  甲○○
右列被告因違反毒品危害防制條例案件，經檢察官聲請簡易判決處刑（九十年度毒偵
字第三五號）及移送併辦審理（九十年度毒偵字第二七四號），本院瑞芳簡易庭改依
通常程序移由本院審理，本院判決如左：
    主  文
甲○○連續施用第二級毒品，累犯，處有期徒刑捌月。
扣案之第二級毒品安非他命壹包（毛重約零點貳捌公克）、含有第二級毒品安非他命
殘渣之錫箔紙壹張均沒收銷燬，紙捲吸管壹支沒收。
    事  實
一、甲○○曾於民國八十四年間，因傷害案件，經臺灣高等法院判處有期徒刑一年四
    月確定；復因違反麻醉藥品管理條例案件，經臺灣臺北地方法院判處有期徒刑四
    月確定。兩案合併定應執行刑有期徒刑一年六月，經送監執行後，於八十五年三
    月二十四日縮短刑期假釋期滿而執行完畢。又於八十八年間，因施用第二級毒品
    案件，經本院裁定送勒戒處所觀察勒戒後，認無繼續施用毒品之傾向，於八十八
    年七月二十八日經臺灣基隆地方法院檢察署檢察官以八十八年度偵字第四五三八
    號不起訴處分確定；復於八十九年間，再因施用第二級毒品案件，經本院裁定送
    勒戒處所觀察勒戒後，認有繼續施用毒品之傾向，經本院裁定命入戒治處所施以
    強制戒治一年，並於八十九年三月二十日以八十九年度瑞簡字第三八號刑事簡易
    判決判處有期徒刑六月，八十九年五月一日判決確定。猶不知悔改，復基於施用
    第二級毒品之概括犯意，自八十九年十二月八日起至九十年二月四日止，在臺北
    縣瑞芳鎮○○路二五七號住處，將第二級毒品安非他命置於吸食器內或錫箔紙上
    ，其下以火加熱使生霧化白煙，再以口鼻吸入體內之方式，連續施用第二級毒品
    安非他命多次，期間平均約一星期施用一次。迄八十九年十二月八日，甲○○至
    臺灣基隆地方法院檢察署觀護人室報到並接受採尿送驗結果，呈甲基安非他命陽
    性反應；又於九十年二月四日上午十時許，在上開住處為警查獲，並當場扣得其
    所有之安非他命一包（毛重Ｏ‧二八公克）、含有安非他命殘渣之錫箔紙一張及
紙捲吸管一支，另接受採尿送驗結果，亦呈甲基安非他命陽性反應，因而查悉上
    情。
二、案經臺灣基隆地方法院檢察署觀護人、臺北縣警察局瑞芳分局分別報請臺灣基隆
    地方法院檢察署檢察官偵查後聲請簡易判決處刑及移送併辦審理。
    理  由
一、右揭事實，業據被告甲○○於本院審理時坦承不諱，並有安非他命一包（毛重Ｏ
    ‧二八公克）、含有安非他命殘渣之錫箔紙一張及紙捲吸管一支扣案足資佐證，
    且被告於八十九年十二月八日及九十年二月四日先後接受採尿送驗結果，均呈甲
    基安非他命陽性反應，有臺灣尖端先進生技醫藥股份有限公司濫用藥物檢驗中心
    尿液檢體編號00000000號濫用藥物尿液檢測報告及基隆市衛生局基衛六
    字第Ｏ一八Ｏ九號尿液檢驗成績書各一份在卷可稽。又被告曾於八十八年間，因
    施用第二級毒品案件，經本院裁定送勒戒處所觀察勒戒後，認無繼續施用毒品之
    傾向，於八十八年七月二十八日經臺灣基隆地方法院檢察署檢察官以八十八年度
    偵字第四五三八號不起訴處分確定；復於八十九年間，再因施用第二級毒品案件
    ，經本院裁定送勒戒處所觀察勒戒後，認有繼續施用毒品之傾向，經本院裁定命
    入戒治處所施以強制戒治一年，並於八十九年三月二十日以八十九年度瑞簡字第
    三八號刑事簡易判決判處有期徒刑六月，八十九年五月一日判決確定，有臺灣高
    等法院被告全國前案紀錄表、臺灣基隆地方法院檢察署刑案資料查註紀錄表、臺
    灣基隆地方法院檢察署八十八年度偵字第四五三八號不起訴處分書、本院八十九
    年度瑞簡字第三八號刑事簡易判決書各一份在卷足憑，本件事確明確，被告三犯
    施用第二級毒品犯行堪以認定，應依法論科。
二、按安非他命屬毒品危害防制條例第二條第二項第二款規定之第二級毒品。核被告
    甲○○施用安非他命之行為，係犯毒品危害防制條例第十條第二項之施用第二級
    毒品罪。其非法持有安非他命之低度行為，應為非法施用安非他命之高度行為所
    吸收，不另論罪。被告先後多次施用安非他命犯行，時間緊接，所犯罪名及構成
    要件均相同，顯係基於概括犯意反覆為之，為連續犯，應依刑法第五十六條之規
    定以一罪論，並加重其刑。又檢察官移送併案審理部分（九十年度毒偵字第二七
    四號），雖未經起訴，惟核與公訴人起訴部分有連續犯之裁判上一罪關係，亦為
    起訴效力所及，本院自得併予審究，附此敘明。被告曾於八十四年間，因傷害案
    件，經臺灣高等法院判處有期徒刑一年四月確定；復因違反麻醉藥品管理條例案
    件，經臺灣臺北地方法院判處有期徒刑四月確定。兩案合併定應執行刑有期徒刑
    一年六月，經送監執行後，於八十五年三月二十四日縮短刑期假釋期滿而執行完
    畢，有上開刑案資料查註紀錄表在卷可稽，其於前案有期徒刑執行完畢後，五年
    以內再犯本件有期徒刑以上之罪，係累犯，應依刑法第四十七條之規定遞加重其
    刑。爰審酌被告多次施用足以導致精神障礙及生命危險之成癮性藥物自戕身心，
    危害社會程度尚屬輕微，並其犯後坦承犯行等一切情狀，量處如主文第一項所示
    之刑。扣案之第二級毒品安非他命一包（毛重Ｏ‧二八公克）及含有第二級毒品
    安非他命殘渣之錫箔紙一張，應依毒品危害防制條例第十八條第一項前段之規定
    沒收銷燬之；另紙捲吸管一支係被告所有供犯施用毒品罪所用之物，業據被告供
    承在卷，應依刑法第三十八條第一項第二款之規定宣告沒收。
據上論斷，應依刑事訴訟法第二百九十九條第一項前段，毒品危害防制條例第十條第
二項、第十八條第一項前段，刑法第十一條前段、第五十六條、第四十七條、第三十
八條第一項第二款，判決如主文。
本案經檢察官周慶華到庭執行職務。
中  華      民      國     九十     年      六      月      五      日
                                    臺灣基隆地方法院刑事第三庭
                                            法  官  蔡  佳  玲
右正本證明與原本無異。
對於本件判決如有不服，應於收受送達後十日內，向本院提出上訴狀，上訴於臺灣高
等法院，並按他造當事人之人數附具繕本。
                                            書記官  湯  惠  芳
中      華      民      國     九十     年      六      月      七      日
附錄論罪法條
毒品危害防制條例第十條第二項：
施用第二級毒品者，處三年以下有期徒刑。


司法院資訊處製作；財團法人民間司法改革基金會備份。
